---
title: "회귀선의 계수를 구하는 방법"
description: 
  lec5
author:
  - name: hanbyeol
    url: {}
date: 04-01-2021
output:
  distill::distill_article:
    html_document:
    fig_caption: true
    toc: true
    fig_width: 5
    fig_height: 4
    smooth_scroll: true
    number_sections: true
    theme: cosmo
    highlight: tango
    code_folding: code
    editor_options: 
      markdown: 
    markdown: 
    wrap: 72
---

이번 시간에는 회귀선의 계수를 구하는 방법을 이론적으로 풀어보고, 실제로 행렬을 이용해서 구해봤다.

```{r setup, include=FALSE}
knitr::opts_chunk$set(echo = FALSE)
```

# 1. beta

알고있는 점과 회귀선의 직선거리가 최소가 되게 하는 계수를 beta라고 했을 때 행렬을 이용해서 풀면 다음과 같다.

$$beta = (X^TX)^{-1}X^Ty $$

# 2. mtcars data를 이용해서 직접 구해보기

```{r}
head(mtcars)
```

## 2.1 X와 y 값 설정

y 값으로는 mpg, **X** 벡터들로는 cyl,disp, hp를 가져온다.

```{r}
y <- as.vector(mtcars[,1]) 
X <- as.matrix(mtcars[,2:4])
```

## 2.2 intercept 열 추가

intercept를 추가해주기 위해 cbind()를 이용해서 열을 더해준다.

```{r}
X <- cbind(1,X)
```

-   Transpose: *t(X)*

-   행렬의 곱:  %*%

-   역행렬: *solve()*

따라서 우리가 구하고자 하는 식을 행렬로 표현하면 

```{r}
beta <- solve(t(X) %*% X) %*% t(X) %*% y
```

## 2.3 행렬로 구한 값과 실제 선형회귀 결과 값을 비교

행렬을 이용해서 구한 beta가 실제 regression을 했을 때 나오는 beta랑 같은지 확인

```{r}
result <- lm(mpg ~ cyl + disp + hp, data=mtcars) 
result$coefficients
library(tibble) 
set.seed(2021)
```


-   x: 0에서 1사이에 0.05씩 떨어져 있는 수 중에서 10개를 무작위로 뽑아라

```{r}
x <- sample(seq(0,1,by=0.05), 10) 
```


-   y: 그 x를 sin 2pi에 넣고 epsilon(rnorm, sd=0.2인)을 더해라 

```{r}
y <- sin(2* pi * x) + rnorm(length(x), sd=0.2)
```

```{r}
mydata <- tibble(x = x, y = y) 
mydata
```


-   원래 값과 비교 

```{r}
x2 <- seq(0, 1, by = 0.01) 
y2 <- sin(2 * pi * x2) 
plot(x, y) 
points(x2, y2, type="l", col = "red")
```

## 2.4 위 데이터를 다항식을 이용해서 표현하기

-   0차 polynomial

```{r}
x2 <- seq(0, 1, by = 0.01) 
y2 <- sin(2 * pi * x2) 
plot(x,y) 
points(x2, y2, type="l", col = "red") 
abline(h = mean(y), col = "blue")
```

-   1차식으로 회귀직선 구하기

```{r}
x2 <- seq(0, 1, by = 0.01) 
y2 <- sin(2 * pi * x2) 
result <- lm(y~x, data = mydata) 
plot(x, y) 
points(x2, y2, type="l", col = "red") 
abline(result, col="blue")
```

-   3차식으로 회귀직선 구하기

```{r}
x2 <- seq(0, 1, by = 0.01) 
y2 <- sin(2* pi * x2)
result <- lm(y ~ poly(x, 3), data = mydata)
plot(x, y) 
points(x2, y2, type ="l", col = "red") 
y3 <- predict(result, newdata = tibble(x = x2)) 
points(x2, y3, type="l", col="blue")
```

# 2.5 행렬을 이용해서 3차 회귀계수방정식, beta구하기

```{r}
X <- cbind(1, x, x^2, x^3) 
beta <- solve(t(X) %*% X) %*% t(X) %*% y
```

-   구한 베타로 예측하는 곡선 그리기

```{r}
beta <- as.vector(beta) 
x3 <- seq(0, 1, by=0.01)

y_hat <- beta[1] + x3 * beta[2] + x3^2 * beta[3] + x3^3 * beta[4]
plot(x,y) 
points(x2, y2, type = "l", col = "red") 
points(x3, y_hat, type = "l", col = "blue")
```




