---
title: "AmesHousing"
description: |
  응용통계학 hw2
author:
  - name: hanbyeol
    url: {}
date: 03-10-2021
output:
  distill::distill_article:
    self_contained: false
    code_folding: code
---

# library

```{r setup, include=TRUE}
library(tidyverse)
library(AmesHousing)
library(ggplot2)
```

# 1. Square Feet & Garage Area & Sale Price

집 평수가 넓을수록 주차공간이 넓지 않을까?

```{r}
GC <- guide_legend(title = "Garage Cars", ncol = 7)
ames_raw %>% 
  mutate(Square_Feet=`1st Flr SF`+`2nd Flr SF`) %>% 
  ggplot() + geom_point(aes(x=`Square_Feet`,y=`Garage Area`,color=as_factor(`Garage Cars`), alpha=0.3, size=`SalePrice`))+
  scale_color_brewer(palette = "Set1", labels = c("0", "1", "2", "3", "4","5","NA"))+ 
  scale_alpha_identity(0.3) + 
  guides(color = GC) +
  theme(legend.position = "bottom")

```

1층과 2층 square feet를 더해서 집 평수를 계산하였다. 집 평수와 주차공간은 양의 관계를 보이며 차고에 자동차 수가 많아짐을 볼 수 있다. 또한 집 평수가 넓어질수록 집의 가격(point size)가 커짐을 확인 할 수 있다.

# 2. Heating QC & Year Built & Sale Price

난방시설이 잘 되어있을수록 집 값이 높지 않을까? 난방시설을 그룹화해서 평균 집 값을 보자!

> Ex: Excellent\
> Gd: Good\
> TA: Average/Typical\
> Fa: Fair\
> Po: Poor\

```{r}
ames_raw %>% 
  group_by(`Heating QC`) %>%
  summarise(across(SalePrice,mean,na.rm=TRUE))
```

난방시설의 quality가 좋을수록 평균 집 가격이 높다는 것이 확인되었다.

또한 집이 최신에 지어질 수록 난방시절이 좋을 것 같다고 생각하고 각 quality별로 지어진 가장 최근년도를 보았다.

```{r}
ames_raw %>% 
  group_by(`Heating QC`) %>%
  summarise(across(`Year Built`,max,na.rm=TRUE))
```

확인결과 최근에 지어질수록 난방시설이 좋아지고 집 가격이 올라갈 것이라고 생각하고, **ggplot** 을 이용하여 연도별 sale price에 대한 난방시설 그래프를 그려보았다.

```{r}
hqc <- guide_legend(title = "Heating Quality and Condition", nrow = 5)
ames_raw %>% 
  group_by(`Heating QC`) %>%
  ggplot(aes(x=`Year Built`,y=SalePrice)) + 
  geom_point(aes(color=as_factor(`Heating QC`),alpha=0.3))+
  scale_color_brewer(palette = "Set1", labels = c("Fair", "Typical", "Excellent", "Good", "Poor"))+ 
  scale_alpha_identity(0.3) + 
  guides(color = hqc) +
  theme(legend.position = "right")

```

위 그래프들을 난방 종류에 따라 나누어본다.

```{r}
hqc <- guide_legend(title = "Heating Quality and Condition", nrow = 5)
ames_raw %>% 
  group_by(`Heating QC`) %>%
  ggplot(aes(x=`Year Built`,y=SalePrice)) + 
  geom_point(aes(color=as_factor(`Heating QC`),alpha=0.3))+
  scale_color_brewer(palette = "Set1",
                     labels = c("Fair", "Typical", "Excellent", "Good", "Poor"))+ 
  scale_alpha_identity(0.3) + 
  guides(color = hqc) +
  theme(legend.position = "right") + facet_wrap(~`Heating`)

```

난방 종류별로 나누어본 결과 난방시설이 Excellent(초록색점)인 것은 모두 GasA(Gas forced warm air furnace를 사용하고 있는 것을 알 수 있다. 또한 최근으로 갈수록 GasA Type의 집을 많이 짓는다는 것을 확인 할 수있다(색이 짙어짐). 그럼 AmesHousing dataset을 GasA인 것만 필터링하여 살펴 보자.

# 3. GasA & Kitchen Quality & Central Air Conditioning

GasA로 난방을 사용하는 집안의 다른 시설 보기.

```{r}
ames_raw %>% 
         filter(Heating=="GasA") %>% 
         ggplot(aes(x=`Kitchen Qual`,y=SalePrice,color=`Kitchen Qual`)) + 
  geom_boxplot()+
  facet_wrap(~ `Central Air`)


```

같은 난방시설(GasA)을 사용하는 주방시설의 Quality도 중앙 에어컨(? 중앙제어 난방이라고 이해했음..)이 아닌 개별로 에어컨을 사용할 수 있는 것이 같은 Kitchen Quality에서도 집 값이 높다는 것을 확인 할 수 있다.

# 4. 결론

-   집 평수가 넓어질수록 주차를 할 수 있는 공간이 넓어지며 차고의 자동차 갯수가 증가하고, 집 가격도 상승한다.

-   Heating Quality가 좋은(Excellent)집은 모두 GasA type이며 최근으로 갈수록 GasA Type의 집을 많이 짓고 있다.

-   같은 난방시설과 난방 유형을 가진 집에서도 중앙에어컨인 경우보다 개별적으로 조절할 수 있는 집의 가격이 더 높다.
