---
title: "ggplot2"
description: |
  응용통계학 lec2
author:
  - name: hanbyeol
date: 03-07-2021
always_allow_html: true
base_url:  https://hanbyeol1322.github.io/skkustar/
output:
  distill::distill_article:
    self_contained: false
draft: false
---

```{r}

library(tidyverse)
library(ggplot2)
library(palmerpenguins)
```

# 6가지 중요한 dplyr

## 1. filter(): 특정 조건을 만족하는 것을 필터링

```{r}
    penguins %>%
        filter(species=="Chinstrap") %>% 
  head()
```

-   and 조건

```{r}
    penguins %>%
        filter(species=="Chinstrap",island=="Dream") %>% 
  head()
        
```

-   logical operator쓰면

```{r}
    penguins %>% 
        filter((species=="Chinstrap"|species=="Adelie")&island=="dream") %>% 
  head()
```

-   or조건

```{r}
    penguins %>%
        filter(species %in% c("Chinstrap","Adelie"))
    penguins %>%
        filter(species %in% c("Chinstrap","Adelie"),island=="dream") %>% 
      head()
```

### Q.Adelie이거나 Gentoo이면서 bill lenth가 30에서 100 사이인 것은?

####    A.filter사용시

```{r}
    penguins %>% 
        filter(species %in% c("Adelie","Gentoo"),
               bill_length_mm>30 & bill_length_mm<100) %>% 
        nrow()
```

## 2. select(): column을 기준으로하는 operator

```{r}
    penguins %>% 
        select(species,bill_length_mm,bill_depth_mm) %>% 
        head()
```

-   해당 열(species)을 제외하고 선택해줘

```{r}
    penguins %>% 
        select(-species) %>% 
        head()
```

-   여러개의 연속적인 열을 선택해줘

```{r}
    penguins %>% 
        select(bill_length_mm:body_mass_g) %>% 
  head()
```

-   특정조건을 만족시키는 열을 선택해줘

```{r}
    penguins %>% 
        select(ends_with("mm")) %>% 
        names()
```

-   내가 선택한 순서대로 선택해줘(선택한것빼고 나머지st)

```{r}
    penguins %>% 
        select(island,bill_length_mm,everything()) %>% 
        head()
```

## 3. mutate(): 새로운 변수를 만들어 열을 추가 할 때

```{r}
   penguins %>% 
        select(species,bill_length_mm,bill_depth_mm) %>% 
        mutate(bill_total=bill_length_mm + bill_depth_mm) %>% 
        head()
```

-   새로 만든 변수를 바로 쓸수도 있다!

```{r}
    penguins %>% 
        select(species,bill_length_mm,bill_depth_mm) %>% 
        mutate(bill_total=bill_length_mm + bill_depth_mm,
               bill_average=bill_total/2) %>% 
        head()
```

-   transmutate(): 새롭게 만든 변수만 선택하고 나머지는 버림

```{r}
    penguins %>% 
        select(species,bill_length_mm,bill_depth_mm) %>% 
        transmute(bill_total=bill_length_mm + bill_depth_mm,
                  bill_average=bill_total/2) %>% 
        head()
```

## 4. arrange(): data를 정렬하는 함수, 기본은 오름차순

```{r}

penguins %>%

select(species,bill_length_mm,bill_depth_mm) %>%

mutate(bill_length_mm=ceiling(bill_length_mm),

bill_depth_mm=ceiling(bill_depth_mm)) %>%

arrange(bill_length_mm)

```

-   bill_length_mm이 겹치면 bill_depth_mm으로 정렬하라

```{r}
penguins %>%

select(species,bill_length_mm,bill_depth_mm) %>%

mutate(bill_length_mm=ceiling(bill_length_mm),

bill_depth_mm=ceiling(bill_depth_mm)) %>%

arrange(bill_length_mm,bill_depth_mm)
```

-   bill_length_mm이 겹치면 bill_depth_mm으로 "내림차순"으로 정렬하라

```{r}
penguins %>%
  select(species,bill_length_mm,bill_depth_mm) %>%
  mutate(bill_length_mm=ceiling(bill_length_mm),bill_depth_mm=ceiling(bill_depth_mm)) %>%

  arrange(bill_length_mm, desc(bill_depth_mm))


```

## 5. summarize(): 기존의 값으로 새로운 변수를 만들어서 요약해서 보여줌

```{r}
penguins %>%

summarise(bill_length_mean = mean(bill_length_mm, na.rm = TRUE),

bill_depth_mean = mean(bill_depth_mm, na.rm = TRUE))


```

-   그룹을 만들어서 새로운 변수를 만들고 요약해서 보여줌

```{r}
penguins %>%

group_by(species) %>%

summarise(bill_depth_mean=mean(bill_depth_mm,na.rm=TRUE),

bill_length_mean=mean(bill_length_mm,na.rm=TRUE))


```

## 6. across(): 여러개의 column에 같은 함수를 적용할 때(cf.col별로 새로운 변수를 만들었음)

-   across가 없을 때

```{r}
penguins %>%

group_by(species) %>%

summarise(bill_depth_mean=mean(bill_depth_mm,na.rm=TRUE),

bill_length_mean=mean(bill_length_mm,na.rm=TRUE),

flipper_length_mean=mean(flipper_length_mm,na.rm=TRUE))

```

-   across를 사용하면

```{r}
penguins %>%

group_by(species) %>%

summarise(across(bill_length_mm:flipper_length_mm,mean,na.rm=TRUE))

```
